【裁判字號】    98,聲,1133
【裁判日期】    981030
【裁判案由】    返還提存物
【裁判全文】
臺灣桃園地方法院民事裁定              98年度聲字第1133號
聲  請  人  乙○○
相  對  人  幸福人壽保險股份有限公司
法定代理人  甲○○
上列當事人間返還提存物事件，本院裁定如下：
    主  文
聲請駁回。
聲請程序費用由聲請人負擔。
    理  由
一、聲請意旨略以：聲請人與相對人間異議之訴事）前依本院96
    年度聲字第526 號停止強制執行裁定，提供擔保金新台幣（
    下同）18萬6,294 元（本院96年度存字第2057號）在案。茲
    因聲請人已於訴訟終結後聲請本院限期通知受擔保利益人即
    相對人行使權利而未行使，爰依民事訴訟法第104 條第1 項
    第3 款後段規定，聲請准予返還上開擔保金等語。並提出本
    院96年度聲字第526 號停止強制執行裁定、96年度存字第20
    57號提存書、國庫存款收款書、民國98年7 月28日桃院永民
    倫98年度聲字第1002號行使權利函等影本各1 件為證。
二、按訴訟終結後，法院依供擔保人之聲請，通知受擔保利益人
    於一定期間內行使權利並向法院為行使權利之證明而未證明
    者，法院應依供擔保人之聲請，以裁定命返還其提存物，民
    事訴訟法第104 條第1 項第3 款後段定有明文。上開規定依
    同法第106 條前段規定，於其他依法令供訴訟上之擔保者準
    用之。所謂「受擔保利益人行使權利」，係指向法院起訴或
    為與起訴相同效果之訴訟行為（如聲請調解或聲請發支付命
    令）而言（最高法院80年台抗字第413 號判例參照）。
三、聲請人主張其已於訴訟終結後聲請本院限期通知相對人即受
    擔保利益人行使權利之事實，固據其提出上開書證附卷可稽
    （見本院卷第2 頁至第7 頁），復經本院依職權調取本院96
    年度勞訴字第19號及臺灣高等法院98年度勞上易字第17號給
    付資遣費等、前開停止強制執行、擔保提存、通知行使權利
    等卷證，核閱無誤，堪信為真實。惟查，上開通知行使權利
    函係於98年8 月10日送達相對人，有本院送達證書附於前揭
    通知行使權利卷內可稽。而相對人已遵期於收受通知後21日
    內之98年8 月28日，以其因「聲請人聲請停止強制執行致伊
    受有18萬6,294 元之損害」為由，向本院聲請對聲請人核發
    支付命令，該支付命令經聲請人依法提出異議而視為起訴，
    有本院民事紀錄科查詢表1 紙在卷可佐（見本院卷第11頁）
    ，並經本院依職權調閱本院98年度司促字第2688 3號號支付
    命令、98年度桃簡調字第720 號損害賠償等卷證，查核屬實
    。揆諸前開說明，相對人既已依法向本院對聲請人行使權利
    ，則聲請人聲請返還提存物即與前揭規定所定要件不符，自
    不能准許，應予駁回。
四、依民事訴訟法第95條、第78條，裁定如主文。
中    華    民    國    98    年    10    月    30    日
                  民事第二庭  法  官  張金柱
上列正本證明與原本無異。
如不服本裁定應於送達後10日內向本院提出抗告狀，並應繳納抗
告裁判費新台幣1,000 元
中    華    民    國    98    年    11    月    2     日
                              書記官  崔青菁


司法院資訊處製作；財團法人民間司法改革基金會備份。
